【裁判字號】    92,交簡上,52
【裁判日期】    921231
【裁判案由】    過失傷害
【裁判全文】
臺灣嘉義地方法院刑事判決                        九十二年度交簡上字第五二號
    上  訴  人
    即  被  告  甲○○
右上訴人因過失傷害案件，不服本院簡易庭九十二年度交簡字第五四三號中華民國九
十二年九月三十日第一審判決（聲請簡易判決處刑案號：臺灣嘉義地方法院檢察署九
十一年度偵字第三三六二號）提起上訴，本院管轄之第二審合議庭判決如左：
    主  文
原判決撤銷。
甲○○因過失傷害人，處有期徒刑貳月，如易科罰金，以佰元折算壹日。緩刑貳年
。
    事  實
一、甲○○於民國九十二年二月十一日上午十時三十分許，駕駛Ｙ七—八五二一號自
    小貨車，沿嘉義市○區○○路由北往南（聲請書誤載為由南往北）方向行駛，途
    經該路與世賢路口處，欲右轉進入世賢路，本應注意兩側之人車動態，轉彎車應
    暫停讓直行車輛先行，並隨時採取必要之安全措施，以預防危險之發生，且當時
    天候晴、日間自然光、路面乾燥、無缺陷、無障礙物、視距良好，並無不能注意
    之情事，竟疏未注意貿然右轉，適有同向由乙○○騎乘之ＫＶ六—一二六號重機
    車，後載丁○○○，亦疏未注意甲○○駕車右轉之車前狀況，隨時採取必要之安
    全措施，二車因而發生碰撞，致乙○○因而受有四肢多處擦傷之傷害，丁○○○
    則受有頭部挫傷之傷害。甲○○車禍發生後，於有偵查犯罪職權之機關或公務員
    查知犯人前，向至現場處理之嘉義市警察局交通警察隊警員丙○○自首，並接受
    裁判。
二、案經乙○○、丁○○○訴由嘉義市警察局第一分局報請臺灣嘉義地方法院檢察署
    檢察官偵查聲請以簡易判決處刑。
    理  由
一、訊據上訴人即被告甲○○對於前揭過失肇事致告訴人等受傷之事實坦承不諱，核
    與告訴人乙○○、丁○○○於警詢及原審審理時指訴大致相符，並經證人即經到
    場處理警員丙○○於原審證述到場處理經過均在卷可參，且有道路交通事故調查
    報告表及現場圖、現場照片八張附卷可佐。又告訴人乙○○因及丁○○○分別因
    本件車禍受有四肢多處擦傷、頭部挫傷之傷害乙節，亦有財團法人嘉義基督教醫
    院診斷證明書二紙在卷可稽。按汽車行駛時，駕駛人應注意兩車併行之間隔，並
    隨時採取必要之安全措施；且汽車行駛至交岔路口，轉彎車應讓直行車先行。道
    路交通安全規則第九十四條第三項、第一百零二條第一項第六款前段定有明文。
    被告駕車自應注意前揭規定，小心駕駛，且依道路交通事故調查報告表所示，當
    時天候晴、日間自然光、路面乾燥、無缺陷、無障礙物、視距良好，並無不能注
    意之情事，被告竟疏未注意貿然右轉，致與同向行駛由告訴人乙○○騎乘之機車
    發生碰撞，其有過失甚明。又本件經送臺灣省嘉雲區車輛行車事故鑑定委員會鑑
    定結果亦採相同之見解，此有該委員會九十二年八月十三日嘉鑑字第九二０八五
    六號函附鑑定意見一份在卷可參，被告前揭過失行為堪以認定。本件告訴人乙○○騎乘機車雖亦疏未注意被告駕車右轉之車前狀況以採取必要之安全措施，就本
    件車禍之發生與有過失，然亦無解於被告前揭過失責任之認定，附此敘明。又告
    訴人乙○○及丁○○○分別因本件車禍受有四肢多處擦傷、頭部挫傷之傷害，已
    如前述，告訴人等所受傷害與被告前揭過失行為間有相當因果關係，本件被告過
    失傷害犯行，事證明確，堪以認定。
二、核上訴人即被告甲○○所為，係犯刑法第二百八十四條第一項前段之過失傷害罪
    ，其一過失行為同時使告訴人乙○○及丁○○○分別受傷，係一行為觸犯二過失
    傷害之罪名，屬同種想像競合犯，應從一重處斷。又被告車禍發生後，於有偵查
    犯罪職權之機關或公務員查知犯人前，向至現場處理之嘉義市警察局交通警察隊
    警員丙○○自首乙節，業經證人丙○○於原審到庭證述在卷，應依刑法第六十二
    條前段自首之規定減輕其刑。原審以被告犯罪事證明確，因予適用刑法第二百八
    十四條第一項前段、第六十二條、第四十一條第一項前段，罰金罰鍰提標準條例
    第一條前段、第二條規定，予以論罪科刑，固非無見，惟原審判決漏未論述被告
    所為有一行為觸犯數罪名之想像競合關係，尚有未洽，被告上訴意旨，指原判決
    量刑過重，雖無理由，然原判決既有可議之處，應由本院予以撤銷改判，爰審酌
    被告犯罪所生之危害，告訴人乙○○為本件車禍之發生亦與有過失，告訴人等所
    受損害程度，被告犯罪後態度等一切情狀，量處如主文第二項所示之刑，並諭知
    易科罰金之折算標準。又查被告前未曾受有期徒刑以上刑之宣告等情，此有臺灣
    嘉義地方法院檢察署刑案資料查註紀錄表及臺灣高等法院被告全國前案紀錄表各
    一份附卷可稽，其因一時失慮，偶罹刑典，已坦承犯行，並於本院審理中與告訴
    人乙○○及丁○○○達成和解，有嘉義市西區調解委員會調解筆錄一份在卷可稽
    ，其經此刑之宣告後，當知警惕而無再犯之虞，本院認所宣告之刑，以暫不執行
    為適當，併諭知緩刑二年，以勵自新。
據上論斷，應依刑事訴訟法第四百五十五條之一第一項、第三項、第三百六十九條第
一項前段、第三百六十四條、第二百九十九條第一項前段，刑法第二百八十四條第一
項前段、第五十五條、第六十二條前段、第四十一條第一項前段、第七十四條第一款
，罰金罰鍰提高標準條例第一條前段、第二條，判決如主文。
本案經檢察官陳昭廷到庭執行職務。
中      華      民      國    九十二    年     十二     月    三十一    日
                              臺灣嘉義地方法院交通法庭
                                 審判長法官 沈  福  財
                                       法官 曾  宏  揚
                                       法官 陳  端  宜
右正本證明與原本無異。
本件不得上訴。
中      華      民      國    九十二    年     十二     月    三十一    日
                                     書記官  王 佩  湘
附錄本案論罪科刑法條全文：
刑法第二百八十四條第一項
因過失傷害人者，處六月以下有期徒刑、拘役或五百元以下罰金，致重傷者，處一年
以下有期徒刑、拘役或五百元以下罰金。


司法院資訊處製作；財團法人民間司法改革基金會備份。
